김현수님(이하 -) : 이번 회의는 저번 회의에서 변경점 위주로 진행하겠음

박종원님(이하 박) : 크게 변경점은 없다.
이슈란에 올려둠.
회의 기록 올려주기 바람.

- : 방금 올렸으니 확인 바람
깃허브에 어떤걸 올려달라는건지?

박 : 이슈에 올린 내용에 개인의 자료를 올렸으면 좋겠고, 포멧은 기존의 자료에 맞춰주기 바람

- : 추후에 변경 사항이 생기면 수정하겠음
정기 미팅이 픽스되었었나?

박 : 픽스는 아니고, 오늘 정하기로 함.

신재호(이하 신): 수정사항 - 수정을 위해 논문을 찾아봤지만 적절한 자료를 찾지 못하여 제외야하는지 생각함 

(일반인에게 제공되는~) 

 박 : 논문 배경 2번을 신재호님 논문으로 대체 수정하는것이 좋아보임

전체 동의 

신 : 기존 시스템의 한계 링크 접속이 안됨 -> 추후에 수정할 것 

유승찬님(이하 유) : 코드를 통한 작업이 좋겠다는 피드백을 반영해 원 핫 임베딩을 하는 코드를 구현함. 고유 증상, 평균 등을 구현했으나 아직 푸시는 하지 않은 상태.

박 : 저번주에 직접 하셨다고 기억하는데 이번주는 자동화를 통해 구현한건지?

유 : 자동화를 통해 구현

박 : 혹시 테스트 해보셨는지?

유 : 해당 과정까지 구현은 아직 완성하지 못함.

박 : 언제쯤 푸쉬 가능한지?

유 : 월요일까지 업로드 할 예정

- : 금요일날 참여를 못했지만 회의록을 통해 파악했는데, 저번에 말씀해주셨던 깃허브 이슈 란에 수정해달라고 한 것을 잊어서 오늘까지 작성한 자료를 올리도록 하겠음.

박 : 다음에 언제 만날지, 어떤 역할을 할지에 대한 의견을 제시해주기 바람

- : 역할 분담을 어떻게 하는게 좋을까?

박 : 지금 유승찬님이 진행하고 있는게 Task 3에 해당되는 내용이 아닌가?

유 : Task2인걸로 알고있음.

- : 다음 회의는 일요일인것으로 알고있고, 다음주 일요일까지 Task1 마무리 하고 Task3 계획을 하자

박 : Task1에 추가적인 업무가 없을 것 같아 이번에 코드 올라오면 Task3 진행하겠음.

- : 진행상황 공유를 위해 꾸준한 피드백 및 업로드 부탁

박 : 다음 회의는 일요일 19시 괜찮은지

전체 동의

회의 종료
